---
title: "Comercio Mundial - Datos de Miercoles"
author: "Agustin Solano"
date: "5/5/2019"
output: pdf_document
---

Librerias necesarias
```{r}
library(plyr)
library(dplyr)
library(ggplot2)
library(tidyr)
library(png)
library(grid)
```


Levanto Datos
```{r}
datosComercio = readr::read_csv("comercio_hispanoamerica_mundo_agregado.csv") #read.csv("comercio_hispanoamerica_mundo_agregado.csv")
```

Levanto imagen de la bandera
```{r}
bandera = readPNG("banderaArgentina.png")
bandera_grid <- rasterGrob(bandera, interpolate=TRUE)
```


Estudio de la Blanza comercial argentina entre 2013 y 2017
Cada fila tiene los datos de exportacion e importacion en dolares para cada relaicon comercial con cada paise, por lo que me voy a quedar solo con los dato para los cuales Argentina es el pais de origen
```{r}
datosArg =  datosComercio %>%
  filter(nombre_pais_origen=="Argentina") %>%
  group_by(nombre_comunidad_producto,anio) %>%
  summarise(montoExportaciones=sum(valor_exportado_dolares)/1000000,montoImportaciones=sum(valor_importado_dolares)/1000000) %>%
  mutate(balanzaComercial = montoExportaciones-montoImportaciones)

datosArgLong = datosArg %>%
    select(-balanzaComercial) %>%
    gather(key="tipoTransaccion",value="valorDolares",-nombre_comunidad_producto,-anio)

```

Me quedo con algunos producto caracteristicos
```{r}
datosArgLongSelect = datosArgLong %>%filter(nombre_comunidad_producto=="Alimentos"|
nombre_comunidad_producto=="Maquinaria"|nombre_comunidad_producto=="Productos Minerales"|
  nombre_comunidad_producto=="Productos Químicos"|nombre_comunidad_producto=="Productos Vegetales"|
  nombre_comunidad_producto=="Transporte")
datosArgSelect = datosArg %>%filter(nombre_comunidad_producto=="Alimentos"|
nombre_comunidad_producto=="Maquinaria"|nombre_comunidad_producto=="Productos Minerales"|
  nombre_comunidad_producto=="Productos Químicos"|nombre_comunidad_producto=="Productos Vegetales"|
  nombre_comunidad_producto=="Transporte")

datoArgGlobales = datosArgSelect%>%
  group_by(anio)%>%
  summarise(balanzaGlobal=sum(balanzaComercial)) %>%
  mutate(signo=ifelse(balanzaGlobal>=0,1,0))
```



```{r}
ggplot(datosArgLongSelect) + 
  geom_col(aes(x=anio,y=valorDolares,fill=tipoTransaccion),position="dodge2") +
  facet_grid(.~nombre_comunidad_producto)

ggplot(datosArgSelect,aes(x=anio,y=balanzaComercial)) +
  geom_col(data=datoArgGlobales,aes(x=anio,y=balanzaGlobal,fill=factor(signo)),color="black",alpha=.05,width=.5) +
  geom_line(aes(group=nombre_comunidad_producto),color="cadetblue3",size=1,alpha=.7) +
  geom_point(aes(color=nombre_comunidad_producto),size=5) + #,shape=nombre_comunidad_producto 
  scale_color_brewer(palette = "Set2",name="Tipos de Productos") +
  scale_fill_manual(values = c("red","blue") )+
  geom_hline(yintercept = 0) +
  ggtitle("Balanza comercial de productos seleccionados y balanza global")+
  xlab("Año") + ylab("Valor en Millones de Dólares")+
  guides(fill=F) +
  theme(axis.text.x=element_text(size = 9),plot.title = element_text(size = 20, face = "bold",hjust=0.5)) + 
  annotation_custom(bandera_grid, xmin=-Inf, xmax=Inf, ymin=0, ymax=10000) +
  theme_light() 

ggsave(filename = "balanzaComercialProductosSeleccionados_Arg.png")

# ggplot() +
#   geom_col(data=datoArgGlobales,aes(x=anio,y=balanzaGlobal),width = 2)


```













